【裁判字號】    92,抗,733
【裁判日期】    921128
【裁判案由】    聲請撤銷緩刑
【裁判全文】
臺灣高等法院刑事裁定                              九十二年度抗字第七三三號
    抗  告  人  甲○○
右列抗告人因聲請撤銷緩刑案件，不服臺灣新竹地方法院九十二年度撤緩字第七二號
，中華民國九十二年十月二十八日裁定（聲請案號：臺灣桃園地方法院檢察署九十二
年度執聲字第四七○號），提起抗告，本院裁定如左：
    主  文
抗告駁回。
    主  文
一、原審裁定意旨略以：受刑人甲○○因業務侵占案件，前經臺灣新竹地方法院於民
    國九十一年八月十六日以九十一年度易字第二八四號刑事判決判處有期徒刑七月
    ，緩刑三年，於九十一年九月九日確定。惟查該受刑人於緩刑期前（即九十年八
    月間）復犯偽造文書罪，經臺灣新竹地方法院於九十二年八月二十七日以九十一
    年度訴字第四四一號刑事判決判處應執行有期徒刑六月，於九十二年九月二十二
    日確定。檢察官檢具上述兩案判決正本，聲請就上開甲○○之緩刑宣告予以撤銷
    ，經核上開判決正本，認與刑法第七十五條第一項第一款之規定相符，爰准依檢
    察官聲請，裁定撤銷臺灣新竹地方法院九十一年度易字第二八四號判決關於甲○
    ○之緩刑宣告等語。
二、抗告意旨略以：抗告人姜知明(一)因初出校門，年少無知，導致業務狀況頻出，事
    後已獲宏泰旅行社查清帳務無誤，並予諒解不追究，詎事隔數載，竟提出侵占告
    訴（九十一年度易字第二八四號），令人不解。(二)關於九十一年度訴字四四一號
    偽造文書案，行為時均獲主管蔡志強襄理默許，美國團私人損失二十萬元，個人
    九十年八月分薪水及業務獎金五萬餘元，計二十五萬多元，公司迄今分文未給，
    急困之下始誤刷友人信用卡，已向法官詳述，確為行為疏失。(三)上開二案於檢察
    官偵查時明示兩案合併處理，且強調吐實，頂多緩刑，詎判決下來，卻一案判緩
    刑，一案易科罰金，聲請人因家計沉重負擔，致未提起上訴，今接撤銷緩刑裁定
    ，有如晴天霹靂，不知所措，當時已交代清楚，只因在商旅中，偶有沖擊，竟被
    兩個財團共同下手，冠上莫須有罪名，迫於生計，聽信檢察官一句話，本想息事
    寧人不予上訴，詎知善意居然撂倒自己一生，重罰又重刑，今日即有斷炊之虞，
    不知明日當如何，爰提起抗告，請求撤銷原審所為緩刑宣告撤銷之裁定。
三、按受緩刑之宣告而有於緩刑期內更犯罪，受有期徒刑以上刑之宣告者，撤銷其宣
    告，刑法第七十五條第一項第一款定有明文，本件受刑人既因業務侵占罪，經法
    院判處有期徒刑七月，緩刑三年，於九十一年九月九日確定。詎於緩刑期內，即
    九十二年八月二十七日因偽造文書罪，經判處有期徒刑六月，並於同年九月二十
    二日確定，揆諸上開規定，自應撤銷其緩刑之宣告。原審本同上之見解，依刑事
    訴訟法第四百七十六條規定，審核判決正本無訿，而將甲○○之緩刑宣告撤銷，
    核無不合，受刑人具狀表示上情，與撤銷緩刑之宣告與否無涉，自難憑此免為緩
    刑宣告之撤銷，是其抗告為無理由，應予駁回。
據上論斷，應依刑事訴訟法第四百十二條，裁定如主文。
中      華      民      國    九十二    年    十一      月  二十八    日
                              臺灣高等法院刑事第一庭
                                  審判長法  官  李  相  助
                                        法  官  黃  聰  明
                                        法  官  魏  新  國
右正本證明與原本無異。
不得再抗告。
                                        書記官  賴  淑  真
中      華      民      國    九十二    年     十二     月      二      日


司法院資訊處製作；財團法人民間司法改革基金會備份。
